【裁判字號】    97,交聲,239
【裁判日期】    970623
【裁判案由】    聲明異議
【裁判全文】
臺灣屏東地方法院交通事件裁定         97年度交聲字第239號
移送機關即
原處分機關  交通部公路總局屏東監理站
異  議  人  甲○○
上列異議人因違反道路交通管理處罰條例案件，對於交通部公路
總局屏東監理站民國97年6 月6 日所為之裁決處分（原處分案號
：屏監違字第裁82-VP0000000、82-ZGB030292號），聲明異議，
本院裁定如下：
    主  文
原處分（案號：屏監違字第裁82-ZGB030292號）撤銷。
甲○○汽車行駛於高速公路，行車速度超過規定之最高速限（未
滿20公里），處新臺幣仟元罰鍰，並記違規點數壹點。
其餘異議駁回。
    理  由
一、原處分機關交通部公路總局屏東監理站以：異議人甲○○所
    有車號ZP-7069 號自小客貨車於民國95年12月11日14時15分
    許，在國道三號南下249.8 公里處，超過規定速限（未滿20
    公里），及於97年2 月6 日17時55分左右，在屏85線與83線
    道路行經有燈光號誌之交岔路口闖紅燈，爰依道路交通管理
    處罰條例第33條第1 項第1 款、第53條第1 項及違反道路交
    通管理事件統一裁罰基準表規定，分別裁處新臺幣（下同）
    4 千5 百、3 千6 百元罰鍰，並依同條例第63條第1 項第1
    、3 款規定，各記違規點數1 點及3 點。
二、異議意旨略以：上開2 件舉發違反道路交通管理事件通知單
    ，異議人均未收到，且從未在信箱或適當位置見到郵局留存
    之招領單或張貼招領之公告，本件並未合法送達，裁罰應屬
    無效，異議人願繳納基本罰鍰，請重新送達云云。
三、按處理違反道路交通管理事件，有關文書送達之程序，依行
    政程序法之規定，違反道路交通管理事件統一裁罰基準及處
    理細則第5 條規定甚明。又依行政程序法第72條第1 項前段
    、第74條第1 、2 項規定：送達，於應受送達人之住居所、
    事務所或營業所為之，又送達得將文書寄存送達地之地方自
    治或警察機關，並作送達通知書兩份，一份黏於應受送達人
    住居所、事務所、營業所或其就業處所門首，另一份交由鄰
    居轉交或置於該送達處所信箱或其他適當位置，以為送達。
    由郵政機關為送達者，得將文書寄存於送達地之郵政機關。
四、經查：異議人甲○○自80年2 月1 日起即設籍於屏東縣潮州
    鎮彭城里彭城三巷3 號，有法務部戶役政連結作業系統查詢
    資料1 份附卷可參。本件上開2 份舉發違反道路交通管理事
    件通知單分別由內政部警政署國道公路警察局第七警察隊、
    屏東縣警察局以掛號郵件對異議人上開戶籍地送達，有該局
    函文各1 份、送達證書2 紙附卷可稽。依卷附2 紙送達證書
    上所載，郵務機關係寄存於潮州郵局，並作送達通知書兩份
    ，一份黏於應受送達人住居所、事務所、營業所或其就業處
    所門首，另一份置於該送達處所信箱適當位置等情，足認本
    件送達依行政程序法第74條第1 、2 項規定係屬合法送達，
    且以寄存送達日為收受送達之時點，異議人空言否認有收受
    送達云云，為本院所不採。另內政部警政署國道公路警察局
    第七警察隊公警局交字第ZGB030292 號舉發違反道路交通管
    理事件通知單，其指定之應到案日期為96年2 月3 日，而寄
    存送達該通知單之日期為96年5 月10日，已逾應到案日期，
    異議人無從於應到案日期前繳納罰鍰，本院因認裁決機關應
    以最低罰鍰額裁決，方為合理。
五、按汽車行駛於高速公路，行車速度超過規定之最高速限者，
    處汽車駕駛人新臺幣3 千元以上6 千元以下罰鍰：又汽車駕
    駛人，行經有燈光號誌管制之交岔路口闖紅燈者，處新臺幣
    1 千8 百元以上5 千4 百元以下罰鍰，道路交通管理處罰條
    例第33條第1 項第1 款、第53條第1 項分別定有明文。本件
    異議人有上開行經國道三號南下249.8 公里處，超過規定速
    限（未滿20公里），及行經有燈光號誌之交岔路口闖紅燈之
    違規情事，為其所不爭執，則原處分機關就闖紅燈部分，援
    引道路交通管理處罰條例第53條第1 項及違反道路交通管理
    事件統一裁罰基準表之規定，裁處異議人3 千6 百元罰鍰，
    並依同條例第63條第1 項第3 款規定，記違規點數3 點，核
    無違誤，異議人此部分異議，並無理由，應予駁回。惟就行
    駛高速公路行車速度超過規定之最高速限（未滿20公里）部
    分，因僅能裁處最低罰鍰額，已如上述，原處分機關裁處最
    高罰鍰額，容有錯誤，異議人之異議雖無理由，但原裁決處
    分既有上開不當之處，自應由本院援引道路交通管理處罰條
    例第33條第1 項第1 款、第63條第1 項第1 款及違反道路交
    通管理事件統一裁罰基準表之規定，將原裁決處分撤銷，並
    自為裁定如主文第二項所示。
據上論斷，應依道路交通案件處理辦法第19條、第20條前段，裁
定如主文。
中    華    民    國    97    年    6     月    23    日
                     交通法庭   法  官  趙家光
以上正本證明與原本無異。
如不服本裁定應於收受送達後五日內向本院提出抗告書狀敘述抗
告之理由抗告於台灣高等法院高雄分院。
中    華    民    國    97    年    6     月    23    日
                                書記官  陳勃諺


司法院資訊處製作；財團法人民間司法改革基金會備份。
